臺灣士林地方法院民事簡易判決
                                   111年度湖簡字第92號
原      告  陳鳳禎  
訴訟代理人  李鳴翱律師
被      告  合迪股份有限公司

法定代理人  陳鳳龍  
訴訟代理人  鄭智韋  
上列當事人間確認本票債權不存在事件，經本院於民國111年4月
22日言詞辯論終結，判決如下：
    主      文
確認被告持有原告名義所簽發如附表所示之本票對原告之本票債
權不存在。
訴訟費用新臺幣1萬6,147元由被告負擔。
    事實及理由要領
一、本判決依民事訴訟法第434條第1項規定，合併記載事實及理
    由要領，其中原告之主張與被告之答辯，並依同條項規定，
    分別引用原告之起訴狀、準備狀（民國111年4月18日提出）
　　與被告之答辯狀（同年月11日提出），以及本件同年月22日
    言詞辯論筆錄。
二、本院之判斷
  ㈠按，當事人主張有利於己之事實者，就其主張之事實有舉證
    之責任；私文書應由舉證人證其真正，民事訴訟法第277條
    前段、第357條前段分別定有明文。是系爭本票是否真正，
    是否為發票人或有權者所製作，應由執票人負證明之責，故
    發票人主張本票係偽造，提起確認本票債權不存在之訴，應
    由執票人就本票為真正之事實，先負舉證責任（最高法院50
    年台上字第1569號判例、65年第6 次民庭會議決議參照）。
    次按，於票據上簽名者，依票據法第5條第1項固應依票載文
    義負責，惟此簽名須為本人親簽，始足使之負擔票據債務。
    又票據上票據債務人簽名、印文之真正，亦即票據上簽名確
    為票據債務人所親簽、票據上印文確為票據債務人所親蓋等
    事實，應由執票人負舉證責任（最高法院70年度台上字第38
　　2號判決參照）。
  ㈡本件原告否認其名義所簽發如附表所示本票（共同發票人訴
    外人郭鴻銘即郭鴻銘個人計程車行，下稱系爭本票），與被
    告所提出109年9月15日債權讓與同意書上，其名義簽章發票
    之真正，參酌上開說明，自應由執票人即被告就系爭本票及
    系爭同意書確為原告所簽署之事實，負舉證之責任。經核，
    被告雖抗辯其受讓訴外人葉嘉齡對郭鴻銘之分期買賣價金債
    權，原告為連帶保證人，並共同簽發系爭本票用以擔保債務
    之履行，且提供其身分證、健保卡供被告查驗留存云云，但
　　原告亦否認上開影本之真正及有提供證件影本予被告之情，
    並陳稱其與訴外人郭鴻銘並無親友或僱傭關係，無理由為其
    簽發本票等語。單以被告所提出上開文書證據，難以認定確
    為原告本人所簽署或提供，而被告除提出上開文書證據外，
    並未能提出或聲請調查其他確切之證據，證明系爭本票上原
    告名義之發票，確為原告本人或經其授權之人所為，即無從
    認定系爭本票上原告名義之發票確為真正。準此，原告主張
    系爭本票上其名義之發票非其所為，其非發票人，無庸就系
    爭本票負票據責任，即屬可採。
三、從而，原告請求確認系爭本票債權不存在，如主文第一項所
    示，為有理由，應予准許。
中　　華　　民　　國　　111 　年　　5 　　月　　13　　日
                  內湖簡易庭法  官  施月燿
以上為正本係照原本作成。
如不服本判決，應於送達後20日內，向本院提出上訴狀並表明上
訴理由，如於本判決宣示後送達前提起上訴者，應於判決送達後
20日內補提上訴理由書（須依對造人數附繕本）。
中　　華　　民　　國　　111 　年　　5 　　月　　13　　日
                            書記官  朱鈴玉
附表：
本票裁定案號：臺灣士林地方法院110年度司票字第9532號
發   票   日    (民國) 票 面 金 額 （新臺幣） 到   期   日    (民國） 票載利息利率    聲請裁定准許強制執行之金額 109年9月15日 1,524,000元 110年9月16日 週年利率20% 其中1,433,195元及自110年9月16日起至清償日止按週年利率16%計算之利息